臺灣宜蘭地方法院刑事判決　　　　　　　　　　　　　九十三年度訴字第一九六號
　　公　訴　人　臺灣宜蘭地方法院檢察署檢察官
　　被　　　告　甲○○
　　選任辯護人　李秋銘律師
右列被告因違反著作權法案件，經檢察官提起公訴（九十三年度偵字第一四五七號）
，本院合議庭裁定由受命法官獨任進行簡式審判程序，本院判決如左，
    主  文
甲○○連續意圖營利而以重製於光碟之方法侵害他人之著作財產權，處有期徒刑陸月
，如易科罰金，以佰元折算壹日。緩刑年。
扣案如附表所示之重製電影光碟貳佰肆拾肆片、一對四及一對六燒錄機各壹部、光碟
拷貝機對應表張、空白光碟陸佰拾貳片及光碟塑膠套仟佰個，均沒收之。
    事  實
一、甲○○係設址於宜蘭縣羅東鎮○○路六十一號、六十三號「大好影視社」實際負
    責人，其自民國九十二年四月間起至同年九月十七日止，明知如附件所示之三十
    五部影片分別為丙○○○○企業股份有限公司、戊○○○兄弟娛樂公司、美商二
    十世紀福斯影片股份有限公司、己○○○市影片有限責任合夥、丁○○○○亞影
    片股份有限公司、乙○○○○影片股份有限公司分別擁有著作權之電影視聽著作
    ，竟因其所取得授權如附表所示之電影光碟數量不敷出租不特定客戶，反基於意
    圖營利之概括犯意，在其所經營之「大好影視社」二樓利用其所有之一對六及一
    對四之燒錄機各一部，在未經前揭享有著作權人之授權許可下，逕將其所持有如
    附表所示之三十五部原版合法電影視聽著作燒錄至空白光碟內而重製成如附表所
    示之電影光碟共計二百四十四片，侵害右述著作權人之著作財產權。嗣其再將所
    燒錄重製如附表所示之電影光碟陳列在「大好影視社」一樓櫃檯後方展示架上，
    以每片新臺幣（下同）八十元至一百元不等之租金，出租予不特定客戶獲利。然
    於九十二年九月十七日十四十五分，遭警持本院核發之搜索票在「大好影視社」
    當場查獲，並扣得其未經授權許可重製且陳列出租如附表所示重製電影光碟二百
    四十四片，及其供重製電影光碟所用之一對四及一對六燒錄機各一部、光碟拷貝
    機對應表三張、空白光碟六百三十二片及光碟塑膠套三千三百個。
二、案經內政部警政署保安警察第二總隊第二大隊第一中隊報告，暨丙○○○○企業
股份有限公司、戊○○○兄弟娛樂公司、美商二十世紀福斯影片股份有限公司、
    己○○○市影片有限責任合夥、丁○○○○亞影片股份有限公司、乙○○○○影
    片股份有限公司訴由臺灣宜蘭地方法院檢察署檢察官偵查起訴。
    理  由
一、右揭事實，迭據被告甲○○於偵審中到庭坦承不諱，核與告訴代理人即財團法人
    電影及錄影保護基金會執行長庚○之指訴、證人即大好影視社名義負責人簡麗玲
    之證述吻合一致，復有財團法人電影及著作保護基金會鑑識報告、如附表所示三
    十五部電影視聽著作之著作財產權證明文件影本各一份、現場採證照片二十二幀
    存卷，暨被告重製如附表所示之電影光碟二百四十四片及其供重製電影光碟所用
    之一對四及一對六燒錄機各一部、光碟拷貝機對應表三張、空白光碟六百三十二
    片及光碟塑膠套三千三百個扣案可稽。此外，現場採證照片中，亦有扣案盜版電
    影光碟「駭客任務─立體動畫」（電腦條碼編號0000000）已出租二十九
    次之電腦檔案紀錄，及該盜版電影光碟塑膠套上貼有「租期二天」、「期租記三
    點」、「零租一百元」、「每逾期一天收三十元」等出租文字足資佐憑。總此皆
    徵被告之自白確與真實相符，本件事證已臻明確，被告犯行洵堪認定，應予依法
    論科。
二、核被告自九十二年四月間起至同年九月十七日止，連續在所經營之「大好影視社
    」二樓，利用其所有之一對六及一對四之燒錄機各一部逕將如附表所示之三十五
    部原版合法電影視聽著作燒錄至空白光碟內而重製成如附表所示之電影光碟共計
    二百四十四片後，再將所燒錄重製如附表所示之電影光碟陳列在「大好影視社」
    一樓櫃檯後方展示架上，以每片新臺幣（下同）八十元至一百元不等之租金，出
    租予不特定客戶獲利之所為，係違反著作權法第九十一條第三項意圖營利而以重
    製於光碟之方法侵害他人之著作財產權罪，及同法第九十二條第一項意圖營利而
    以出租之方法侵害他人之著作財產權之罪。又其連續重製如附表所示之電影視聽
    著作及以出租予不特定人之方式侵害他人著作財產權，均為時間緊接且分別觸犯
    犯罪前述構成要件相同之二罪名，顯皆係基於概括犯意為之，均應依刑法第五十
    六條連續犯之規定，分別論以一罪並均加重其刑。然其所犯上開二罪，因具方法
    、目的之牽連關係，應再依刑法第五十五條後段牽連犯之規定，從一重之著作權
    法第九十一條第三項連續意圖營利以重製於光碟之方法侵害他人之著作財產權罪
    處斷。審酌被告經營「大好影視社」，竟不循正當途徑解決片源數量之問題，反
    利用所取得授權如附表所示之電影光碟擅自重製至空白光碟後再予出租，數量甚
    鉅且期間亦長，嚴重侵害著作權人所享有之電影視聽著作，情節匪淺，本應重罰
    ，惟念其到庭坦承犯行、態度良好，及其素行、犯罪動機、目的、手段與造成著
    作權人整體侵害程度等一切情狀，爰酌情量處如主文所示之刑，並諭知易科罰金
    之折算標準，以資警懲。末查，被告前未曾受有期徒刑以上刑之宣告，此見卷附
    臺灣高等法院被告全國前案紀錄表即明，是念其一時貪欲圖便，失慮致罹刑章，
    及其犯罪情節及所造成之整體危害程度，本院認其經此次偵審程序及科刑之判決
    ，當能知所警惕，信無再犯之虞，因認對被告所處之刑以暫不執行為適當，爰併
    予宣告緩刑三年，用勵自新，並觀後效。
三、扣案一對四及一對六燒錄機各一部、光碟拷貝機對應表三張、空白光碟六百三十
    二片及光碟塑膠套三千三百個，皆為被告所有且供重製如附表所示二百二十四片
    電影視聽著作所用之物，此據被告到庭陳明屬實，是應依著作權法第九十八條前
    段併予宣告沒收；另扣案如附表所示之盜版光碟二百二十四片，則皆為被告所重
    製，不論屬於被告與否，亦應依著作權法第九十八條但書之規定，併予諭知沒收
    。至扣案如附表所示外其餘被告重製之光碟三百三十二片，因乏證據證明皆係已
    享有著作權之電影視聽著作，是被告此部分重製行為，因無法證明犯罪，自難對
    此部分扣案之重製光碟三百三十二片併依著作權法第九十八條但書之規定宣告沒
    收，特此敘明。
據上論斷，應依刑事訴訟法第二百九十九條第一項前段，著作權法第九十一條第三項
、第九十二條第一項、第九十八條，刑法第十一條前段、第五十五條後段、第五十六
條、第四十一條第一項、第七十四條第一款，罰金罰鍰提高標準條例第二條，判決如
主文。
本案經檢察官張鳳清到庭執行職務
中    華    民    國    九十三     年      六      月       十七        日
                                臺灣宜蘭地方法院刑事第三庭
                                          法  官  陳  嘉  年
右正本證明與原本無異。
如不服本判決，應於判決送達後十日內向本院提出上訴狀（應附繕本）。
                                          書記官  詹  玉  惠
中    華    民    國    九十三     年      六      月       二十三      日
附錄本案論罪科刑法條全文
著作權法第九十一條第一項、第三項
意圖營利而以重製之方法侵害他人之著作財產權者，處五年以下有期徒刑、拘役，或
併科新臺幣二十萬元以上二百萬元以下罰金。
以重製於光碟之方法犯第一項之罪者，處五年以下有期徒刑、拘役，或併科新臺幣五
十萬元以上五百萬元以下罰金。
第九十二條第一項
意圖營利而以公開口述、公開播送、公開上映、公開演出、公開傳輸、公開展示、改
作、編輯或出租之方法侵害他人著作財產權者，處三年以下有期徒刑、拘役，或併科
新臺幣七十五萬元以下罰金。
